臺灣士林地方法院民事裁定　　　　　　　100年度司護字第6號
聲　請　人　臺北市政府
法定代理人　郝龍斌　　
相　對　人　廖○○　　　年籍住.
法定代理人　廖△△　　　年籍住.
聲請人聲請短期安置事件，本院裁定如下：
    主   文
廖○○（女，年籍詳卷）自民國100 年2 月25日21時30分起安置
於短期收容中心壹個月。
聲請程序費用由聲請人負擔。
    理   由
一、按兒童或少年從事性交易或有從事之虞者，主管機關應將該
    兒童或少年暫時安置於緊急收容中心，並應於安置時起七十
    二小時內提出報告，聲請法院裁定；法院受理該報告時，除
    認為兒童或少年顯無從事性交易或從事之虞者，或有特殊事
    由致不宜安置於短期收容中心者外，應裁定將兒童或少年交
    付主管機關安置於短期收容中心，兒童及少年性交易防制條
    例第15條、第16條定有明文。
二、聲請意旨略以：查依兒童及少年性交易防制條例第15條規定
    兒童或少年從事性交易或有性交易之虞者，主管機關應將該
    兒童或少年暫時安置於緊急收容中心。按相對人係於網路聊
    天室散佈欲與不特定對象性交易之訊息，與同案楊姓少女至
    臺北市○○路與平陽街口赴約時，為喬裝與之相約的警方當
    場查獲，警訊後依違反前揭條例將相對人安置於本市緊短中
    心。相對人自述因缺錢，於去(99)年暑假期間透過網路尋找
    可援交之對象，成功交易次數約5 至10次，每次可獲取1 千
    元至4 千元不等之報酬。查相對人因缺錢，多次透過援交賺
    錢以滿足物質慾望，其金錢及工作價值觀有待釐清；而相對
    人與男友或陌生網友頻發生危險性行為，自我保護概念亦有
    待提升。另查相對人父母離異，相對人自述無法接受父親同
    居女友之管教方式，雙方關係較為緊張、衝突，而相對人自
    國小六年級起陸續出現蹺課、翹家等偏差行為，亦遭校方通
    報中輟，相對人父親亦難以約束及改善其行為，相對人家人
    之互動狀況與親職功能尚待進一步瞭解與評估。為此聲請於
    100 年2 月25日晚間21時30分起予以短期收容，俾提供相對
    人必要之觀察輔導。檢附相對人戶籍資料、本市緊急收容報
    告、談話筆錄、警察局調查筆錄各1 件，爰依前揭條例第16
    條規定，准予聲請人短期安置相對人1 個月，並按同條例施
    行細則第15條規定，於接獲貴院裁定前繼續安置相對人，以
    維少年利益等語。
三、經查，聲請人主張之事實，業據提出個人戶籍資料查詢結果
    、臺北市政府社會局緊急收容報告書、臺北市展望家園談話
    筆錄、臺北市政府警察局大同分局調查筆錄、職務報告書等
    件為證，並經相對人於警詢及緊急收容中心談話時供承在卷
    ，堪認聲請人之主張為真正。本院認相對人廖○○出於金錢
    需求，卻透過性交易換取，足見其金錢價值觀偏差，自我保
    護能力不足，且自陳從事性交易多次，又本件查無兒童及少
    年性交易防制條例第16條第2 項第1 款、第2 款所列之情事
    ，爰依上開規定，裁定將相對人交由聲請人安置於短期收容
    中心1 個月，以利聲請人依法處理後續提出觀察輔導報告及
    建議處遇方式等相關事宜。
四、依非訟事件法第21條第1 項前段，裁定如主文。
五、如不服本裁定，應於裁定送達後10日內，以書狀向本院提出
    抗告狀，並繳納抗告費新臺幣1,000 元。
中    華    民    國   100    年    3     月    1     日
                  家事庭司法事務官